臺灣高雄地方法院民事裁定              100年度監字第802號
聲  請  人  高育棠
受監護宣告  高錦總
人
上當事人間處分受監護宣告人不動產事件，本院裁定如下：
    主  文
准許聲請人處分受監護宣告人高錦總所有之如附表所示之不動產
。
聲請程序費用新臺幣壹仟元由受監護宣告人高錦總負擔。
    理  由
一、本件聲請意旨略以：聲請人之子即受監護宣告人高錦總前經
    鈞院於民國100 年6 月22日以100 年度監宣字第131 號裁定
    為受監護宣告人，因受監護宣告人前有二筆土地之貸款尚未
    清償完畢，已由受監護宣告人之子高育源代為清償，且受監
    護宣告人現為重度失智，無法自理日常生活，每月需支出新
    台幣（下同）3 、4 千元之醫療用品費用及2 萬餘元之看護
    費及至少1 萬元之生活費用，為支付貸款及籌措醫療、安養
    費用，擬出售受監護宣告人名下之土地，且受監護宣告人之
    配偶蘇高美麗及其餘子女高育源、高育村、高美花亦同意之
    ，聲請准許處分受監護宣告人所有坐落如附表所示之不動產
    等語。
二、按「監護人對於受監護人之財產，非為受監護人之利益，不
    得使用、代為或同意處分。監護人為下列行為，非經法院許
    可，不生效力：(一)代理受監護人購置或處分不動產。」，民
    法第1101條第1 項、第2 項第1 款分別定有明文，又上揭規
    定於受監護宣告人之監護準用之，民法第1113條亦有明文。
三、經查，本件聲請人主張上揭事實，業據其提出戶籍謄本、本
    院100 年度監宣字第131 號民事裁定、土地登記謄本、高雄
    縣路竹鄉農會放款利息清單、存摺明細、醫療費用、看護費
    用收據、不動產處分同意書為證，堪信聲請人主張為真實。
    本院審酌受監護宣告人名下確有上開不動產，且經本院裁定
    為受監護宣告之人，無法自理生活，聲請人需長期支出其醫
    療、看護及生活費用，為維繫受監護宣告人之身心健康及生
    活品質，認聲請人主張為受監護宣告人之利益，有處分其財
    產以籌措生活費用之必要，尚非無據，聲請人聲請處分上開
    受監護宣告人高錦總所有如附表所示之不動產，核無不合，
    應予准許。
四、依非訟事件法第21條第1 項前段、第24條第1 項，裁定如主
    文。
中    華    民    國   100    年    11    月    25    日
                  家事法庭  法  官  王俊隆
正本係照原本作成。
如不服本裁定應於送達後10日內向本院提出抗告狀。
中    華    民    國   100    年    11    月    25    日
                            書記官  陳秋燕
附表：
┌──┬───────────────────┐
│編號│         土地及建物之內容             │
├──┼───────────────────┤
│ 1  │地號：高雄市路○區○○段0000-0000地號 │
│    │面積：2313.15 平方公尺                │
│    │權利範圍：全部                        │
├──┼───────────────────┤
│ 2  │地號：高雄市路○區○○段0000-0000地號 │
│    │面積：61.80平方公尺                   │
│    │權利範圍：16分之1                     │
├──┼───────────────────┤
│ 3  │地號：高雄市路○區○○段0000-0000地號 │
│    │面積：1226.76 平方公尺                │
│    │權利範圍：16分之1                     │
└──┴───────────────────┘